# 请教陈版主，净资产折股的问题

提问人：cat0211_zq 时间：2017-12-01 11:59:08
陈版主，有限公司改股份公司时，有限公司的所有者权益为资本溢价和未分配利润两项，在净资产折股后，折股剩余是还列示在资本公积资本溢价中，还是列示在其他资本公积中？另，其他资本公积是否可以转增资本？望陈版主能百忙之中给答疑解惑一下，谢谢

回答人：chenyiwei
刚完成折股（即股份有限公司刚变更完毕）时，其股东权益应当只有“股本”和“资本公积——股本溢价”两项。有些公司可能还会有留存的不能用于折股的专项储备、一般风险准备等权益项目。 其他资本公积，除了按照 2007 年 4 月 30 日的第二期《企业会计准则实施问题专家工作组意见》第五条规定确认的“原制度资本公积转入”以外，其他不能用于转增资本。

提问人：悠扬的心 时间：2017-12-07 23:30:47
请教陈版：关于净资产折股的投资方（包括控制、重大影响和三无投资的情形）的账务处理，是否需要相应调整长期股权投资的投资成本还是类似转增资本均不用账务处理（仅需在备查簿登记）？如果股改基准日出现评估减值呢？

回答人：chenyiwei
1 、不需账务处理。 2 、考虑其净资产的减值对长期股权投资可收回金额的影响。